臺灣基隆地方法院民事裁定
111年度監宣字第7號
聲  請  人  蔣永富    

法定代理人  張燕妮    
相對人即受
監護宣告人  蔣佳均    

利害關係人  蔣曹妹鳳  

上列聲請人聲請對相對人監護宣告事件，本院裁定如下：
    主  文
宣告蔣佳均（男，民國00年0月00日生，身分證統一編號：Z0000
00000號）為受監護宣告之人。
選定蔣曹妹鳳（女，民國00年0月0日生，身分證統一編號：Z000
000000號）為受監護宣告之人之監護人。
指定蔣永富（男，民國00年0月00日生，身分證統一編號：Z0000
00000號）為會同開具財產清冊之人。
聲請費用由受監護宣告之人負擔。
    理  由
一、聲請意旨略以：聲請人之父即相對人蔣佳均因失智症，致不
    能為意思表示或受意思表示，或不能辨識其意思表示之效果
    ，為此聲請對其為監護之宣告，並聲請選任利害關係人蔣曹
    妹鳳為監護人及指定聲請人為會同開立財產清冊之人等語。
二、按對於因精神障礙或其他心智缺陷，致不能為意思表示或受
    意思表示，或不能辨識其意思表示之效果者，法院得因本人
    、配偶、四親等內之親屬、最近一年有同居事實之其他親屬
    、檢察官、主管機關或社會福利機構之聲請，為監護之宣告
    ，民法第14條第1 項定有明文。次按受監護宣告之人應置監
    護人；法院為監護之宣告時，應依職權就配偶、四親等內之
    親屬、最近一年有同居事實之其他親屬、主管機關、社會福
    利機構或其他適當之人選定一人或數人為監護人，並同時指
    定會同開具財產清冊之人；法院選定監護人時，應依受監護
    宣告之人之最佳利益，優先考量受監護宣告之人之意見，審
    酌一切情狀，並注意下列事項：受監護宣告之人之身心狀
    態與生活及財產狀況。受監護宣告之人與其配偶、子女或
    其他共同生活之人間之情感狀況。監護人之職業、經歷、
    意見及其與受監護宣告之人之利害關係。法人為監護人時
    ，其事業之種類與內容，法人及其代表人與受監護宣告之人
    之利害關係，民法第1110條、第1111條第1項及第1111條之1
    亦分別定有明文。
三、經查：
  ㈠聲請人主張之前揭事實，業據其提出戶籍謄本、中華民國身
    心障礙證明為證。又經本院在鑑定人即長庚醫療財團法人基
    隆長庚紀念醫院林哲名醫師為精神狀態鑑定，結果略以：蔣
    員（即相對人）之過去生活史、疾病史、身體檢查及精神狀
    態檢查結果，本院認為，目前蔣員因「重大認知障礙」，致
    其為意思表示、受意思表示和辨識其意思表示效果之能力已
    達「完全不能」之程度等語，有長庚醫療財團法人基隆長庚
    紀念醫院111年3月29日長庚院基字第1110300066號函附精神
    鑑定報告書在卷可稽。從而，聲請人聲請對相對人為監護之
    宣告，為有理由，應予准許。
  ㈡本院參酌上開鑑定報告、聲請人之主張及本院調查結果，認
    利害關係人蔣曹妹鳳為相對人之母，與相對人依附關係親密
    ，雖其年邁，惟思慮清晰，應尚適宜擔任相對人之監護人；
    而聲請人則為相對人之子，亦為相對人之至親，於今年5月
    即為成年之人，與本院家事調查官訪視時認其思慮周密、辦
    事牢靠，應能對相對人之財產狀況盡監督之責，有本院家事
    調查報告在卷可稽，且相對人其他最近親屬即相對人之配偶
    張燕妮、相對人其餘手足即蔣知花、蔣妹花、蔣治國均同意
    由利害關係人蔣曹妹鳳擔任相對人之監護人、聲請人擔任開
    具財產清冊之人，有聲請人提出親屬會議同意書在卷可稽。
    本院審酌上情，認由利害關係人蔣曹妹鳳擔任監護人，應符
    合受監護宣告之人之最佳利益，爰選定利害關係人蔣曹妹鳳
    為監護人，並指定聲請人為會同開具財產清冊之人。另監護
    人蔣曹妹鳳應依據民法第1113條準用同法第1099條第1項之
    規定，對於受監護宣告之人即相對人之財產，會同聲請人於
    2個月內開具財產清冊，並陳報法院，併此敘明。
四、依家事事件法第164條第2項，裁定如主文。
中　　華　　民　　國　　111 　年　　4 　　月　　14　　日
                  家事法庭法　官　何怡穎
以上正本係照原本作成。
如不服本裁定應於送達後10日內向本院提出抗告狀，並繳納抗告
費新臺幣1000元。
中　　華　　民　　國　　111 　年　　4 　　月　　14　　日
                          書記官  葉憶葇